【裁判字號】    90,易,2105
【裁判日期】    900731
【裁判案由】    毒品危害防制條例
【裁判全文】
臺灣高雄地方法院刑事判決                          九十年度易字第二一五號
    公  訴  人  臺灣高雄地方法院檢察署檢察官
    被      告  甲○○
右列被告因違反毐品危害防制條例案件，經檢察官提起公訴（九十年度毐偵字第九五
四號），本院判決如左：
    主  文
甲○○連續施用第二級毐品，累犯，處有期徒刑陸月；如易科罰金，以參佰元折算壹
日。
    事  實
一、甲○○前曾於民國八十八年間因竊盜案件，經臺灣高雄地方法院判處有期徒刑八
    月確定，於八十九年八月七日執行完畢。甲○○前分別因施用第二級毐品安非他
    命案件，依本院八十八年度毐聲字第六七四號、第九三四八號裁定送觀察、勒戒
    後，均認無繼續施用毒品之傾向，由臺灣高雄地方法院檢察署分別於八十八年三
    月二十二日、八十九年四月十九日，以八十八年度偵字第二二０二號、八十八年
    度毐偵字第二九六四號不起訴處分確定。猶不知悔改，竟基於概括犯意，自八十
    九年八月中旬某日起至同年九月二十一日九時二十五分回溯二十四小時內之某時
    止，連續在其高雄市○○區○○路一六五巷二十號住處內，以將化學合成麻醉藥
    品安非他命置於玻璃球內，下面用火燒烤，吸其所產生之煙氣方式，施用第二級
    毐品安非他命多次，每天約施用一至二次。嗣於八十九年九月二十日二十三時二
    十五分許（檢察官誤載為二十日），在台南市○○路、文平路口為警查獲，經警
    採尿後發覺。
二、案經台南市警察局移請臺灣台南地方法院檢察署呈請臺灣高等法院檢察署移轉臺
    灣高雄地方法院檢察署檢察官偵查起訴。
    理  由
一、訊據被告甲○○對於自八十九年八月中旬某日起至同年九月十日止在其上揭住處
    施用安非他命之犯行固坦承不諱，惟辯稱為警查獲前十日就沒有施用安非他命云
    云。惟查被告之尿液經送檢驗結果呈安非他命陽性反應，此有台南市衛生局檢驗
    成績書一紙附卷可按，而甲基安非他命經口服投與後，約百分之七十於二十四小
    時內可自尿液中排出，又其尿液內含甲基安非他命成分之檢出，與投與甲基安非
    他命的量、個人體質、檢驗儀器之精密度有關，通常採尿化驗是否呈陽性反應，
    應以投與後二十四小時內所採者為宜，此亦有行政院衛生署藥物食品檢驗局（８
    ０）藥檢壹字第四五二九號函可稽，足徵被告於為警採尿前之二十四小時內有施
    用安非他命之犯行，是被告辯稱伊於為警查獲前十日內都沒有施用毐品之辯解無
    非事後卸責之辭，不足採信，被告罪證明確，犯行堪以認定。又被告前分別因施
    用第二級毐品安非他命案件，依本院八十八年度毐聲字第六七四號、第九三四八
    號裁定送觀察、勒戒後，均認無繼續施用毒品之傾向，由臺灣高雄地方法院檢察
    署分別於八十八年三月二十二日、八十九年四月十九日，以八十八年度偵字第二
    二０二號、八十八年度毐偵字第二九六四號不起訴處分確定，有刑案資料查註紀
    錄表、臺灣高等法院被告全國前案紀錄表、臺灣高雄地方法院被告院內索引卡紀
    錄表附卷可參，其於五年內三犯毐品危害防制條例第十條之罪，被告罪證明確，
    應予依法論科。
二、按甲基安非他命係屬毐品危害防制條例第二條第二項之第二級毐品，是核被告所
    為，係犯毒品危害防制條例第十條第二項之罪。其施用毒品安非他命之行為，時
    間密接，犯罪構成要件相同，顯係基於概括犯意為之，應依連續犯規定論處，並
    加重其刑。又其施用毒品行為前，持有毒品之低度行為，為施用毒品之高度行為
    所吸收，不另論罪。又被告前曾於八十八年間因竊盜案件，經臺灣高雄地方法院
    判處有期徒刑八月確定，於八十九年八月七日執行完畢，五年以內再犯本件有期
    徒刑以上之罪，為累犯，依刑法第四十七條規定加重其刑。爰審酌被告前施用毒
    品經檢察官為二次不起訴處分後，猶不知警惕，再次施用，惟念及施用毒品行為
    係自戕身心之行為、施用時間不長等一切情狀，量處如主文所示之刑；按刑法第
    四十一條，已於九十年一月十日修正公布，並於同月十二日施行，其第一項前段
    規定為「犯最重本刑為五年以下有期徒刑之罪，而受六月以下有期徒刑或拘役之
    宣告，因身體、教育、職業或家庭之關係或因其他正當事由，執行顯有困難者，
    得以一元以上三元以下折算一日，易科罰金。」，本件被告犯罪後，上開法律已
    變更，依最高法院二十四年七月刑庭總會決議，易科罰金之事項，應依刑法第二
    條第一項之規定，適用修正後之刑法第四十一條之新法，本件爰諭知易科罰金折
    算標準，以資懲儆。
三、公訴意旨雖未就被告自八十九年八月中旬某日起至八十九年九月二十日止施用第
二級毐品之行為提起公訴，惟因此部分犯罪事實與前開判決有罪部分有連續犯之
    裁判上一罪之關係，本院自得一併加以審理，附此敘明。
據上論斷，應依刑事訴訟法第二百九十九條第一項前段，毒品危害防制條例第十條第
第二項、刑法第二條第一項前段、第十一條、第五十六條、第四十七條、修正後第四
十一條第一項，罰金罰鍰提高標準條例第二條，判決如主文。
本案經檢察官陳銘珠到庭執行職務
中      華      民      國    九十      年      七      月    三十一    日
                                    台灣高雄地方法院刑事第三庭
                                        法  官  李  淑  惠
右正本證明與原本無異。
如不服本判決，應於判決送達後十日內，向本院提出上訴狀。
                                        書記官  馮  欽  鳳
中      華      民      國    九十      年      七      月    三十一    日


司法院資訊處製作；財團法人民間司法改革基金會備份。
